臺灣臺南地方法院刑事判決　　　　　　　96年度易字第1252號
公　訴　人　臺灣臺南地方法院檢察署檢察官
被　　　告　申○○
　　　　　　　　　　（
上列被告因竊盜等案件，經檢察官提起公訴（96年度偵字第8825
號及第11907號），本院判決如下：
    主  文
申○○竊盜，累犯，處有期徒刑伍月，扣案機車鑰匙壹支沒收。
又竊盜，累犯，處有期徒刑陸月。又竊盜，累犯，處有期徒刑肆
月；又竊盜，累犯，處有期徒刑陸月，扣案機車鑰匙壹支沒收。
應執行有期徒刑壹年捌月，並於刑之執行前，令入勞動場所強制
工作參年。扣案機車鑰匙壹支沒收。
其他被訴竊盜部分，無罪。
    事  實
一、申○○有多次竊盜前科，前於民國89年間，因多次犯竊盜案
    件，分別經本院於89年10月16日以89年度易字第2084號判處
    有期徒刑2年確定，及於90年3月23日以89年易字第3089號判
    處有期徒刑1年，並於刑之執行前，令入勞動場所強制工作3
    年確定，經接續執行，於95年11月4日縮刑期滿執行完畢出
    監。竟不知悛悔，並欠缺正確工作觀念，且無正常工作因而
    屢以竊取他人財物以為生活之花費，有竊盜之犯罪習慣，猶
    於下列時間、地點，各基於意圖為自己不法所有之犯意，先
    後為下列之竊盜行為：
（一）因欠缺代步交通工具，於96年7月4日上午7時許，持於不
      詳地點所拾獲之鑰匙1支，行經臺南市○區○○街248號前
      ，見午○○所有之車號XAD—666重型機車（廠牌：光陽、
      年份：1992年、引擎號碼：GY6D-100660號）停放該處，
      即持該拾獲之鑰匙順利發動機車後即竊得該機車使用，且
      因該機車汽油用罄而丟棄在臺南市○○路1122巷51號前。
      警方於同年8月4日至上開地點查獲，並通知午○○領回。
（二）於96年7月6日下午3時許，行經臺南市○區○○路1122巷5
      5號前，見卯○○所有車號ORX—887號重型機車（廠牌：
      山葉、年份：1998年、引擎號碼：5CA-101319號）停放該
      處門前，鑰匙未取下，即竊取該機車供己代步使用。於同
      年月8日行經臺南市○區○○路3段與育德路口，該機車汽
      油用罄，而將機車丟棄該處。警方於同年月10日上午10時
      許，在上開處所尋獲，並通知卯○○領回。
（三）於96年8月4日下午2時30分許，行經位於臺南市○區○○
      路之和緯市場停車場內，見車號511—EP之計程車停放該
      處，且車門未上鎖，即徒手打開車門，並竊取車內硬幣共
      計新臺幣（下同）639元。
（四）於96年8月4日下午3時30分許，仍因欠缺代步交通工具，
      於行經臺南市○區○○街3段245巷38號前，見未○○所有
      之車號NKS—008號重型機車（廠牌：三陽、年份：1995年
      、引擎號碼：FG474072號）停放該處，即持所拾獲之鑰匙
      1支順利發動該機車而竊得後供己使用。
二、嗣經未○○當日下午4時10分許發現失竊即前往長樂派出所
    報案，經警方於是日4時40分許，在臺南市○區○○路401巷
    70號前發現申○○騎乘失竊機車，當場查獲上情。而申○○
    另於上開事實欄所載（一）至（三）之犯罪被發覺前，即於
    96年8月4日晚間7時23分許，由臺南市警察局第五分局開元
    派出所警方進行調查時，坦承上開竊盜犯行，並交付其所行
    竊現金639元，並帶同警方至臺南市○區○○路1122巷51號
    查獲所行竊後丟棄之車號XAD—666號重型機車，並接受裁判
    。
三、案經臺南市警察局第五分局報告臺灣臺南地方法院檢察署檢
    察官偵查起訴。
    理  由
壹、有罪部分：
  一、上揭犯罪事實，業據被告於警、偵訊（偵查卷第7頁至第8
      頁訊問筆錄）及本院調查、審理時均坦承行竊犯行不諱，
      核與證人即被害人未○○、午○○、卯○○、甲○○等人
      於警詢中指述相符，復有臺南市警察局第五分局搜索、扣
      押筆錄、開元所扣押書、扣押物品目錄表、贓物認領保管
      單失車—唯讀案件基本資料、查獲相片等資均附卷足稽，
      是被告前開自白行竊犯行，均與事實相符，堪予採信。綜
      上所述，本件事證明確，被告上開犯行均堪認定。
  二、核被告所為，係犯刑法第320條第1項之竊盜罪。被告所犯
      上開四次竊盜犯行，犯意各別，行為互殊，應分論併罰。
      再被告有如事實欄所載之科刑及經判決、執行情形，有臺
      灣高等法院被告前案紀錄表1份在卷可稽，是其受有期徒
      刑執行完畢後5年內，分別故意再犯本件有期徒刑以上之
      罪，均構成累犯，各應依刑法第47條第1項規定加重其刑
      。又被告所犯如犯罪事實欄所載（一）至（三）之行竊犯
      行，均為被告於犯罪未被有偵查權限之機關或公務員發覺
      前，主動向臺南市警察局第五分局開元派出所員警自首竊
      盜犯行而接受裁判，分別依刑法第62條前段減輕其刑，爰
      就上開事實欄（一）至（三）部分罪刑，依法先加後減之
      。審酌被告申○○正值青壯，竟不循正途謀生賺取財物，
      竟思不勞而獲，而以竊盜之方式取得財物，行為實不足取
      ，雖被告行竊價值不高，但被告犯行已造成失竊被害人之
      困擾及社會治安之破壞，自應受相當之刑事非難，及被告
      犯後坦承犯行之態度等一切情狀，爰依法分別量處如主文
      所示之刑，並定應執行之刑。
  三、按保安處分中之強制工作，旨在對嚴重職業性犯罪及欠缺
      正確工作觀念或無正常工作因而犯罪者，強制其從事勞動
      ，學習一技之長及正確之謀生觀念，使其日後重返社會，
      能適應社會生活。刑法第90條第1項規定：有犯罪之習慣
      或以犯罪為常業或因遊蕩或懶惰成習而犯罪者，得於刑之
      執行完畢或赦免後，令入勞動場所，強制工作。即係本於
      保安處分應受比例原則之規範，使保安處分之宣告，與行
      為人所為行為之嚴重性、行為人所表現之危險性及對於行
      為人未來行為之期待性相當之意旨而制定，而由法院視行
      為人之危險性格，決定應否令入勞動處所強制工作，以達
      預防之目的（最高法院94年臺上字第6519號判決意旨參照
      ）。經查：被告前於89年間即因連續犯竊盜案件，分別經
      本院於89年10月16日判處有期徒刑2年確定，及於90年3月
      23日以89年度易字第3089號判處有期徒刑1年。行之執行
      前令入勞動處所強制工作3年確定，被告於90年3月20日入
      監執行刑，經接續執行，甫於95年11月4日縮刑期滿執行
      完畢出監，而被告出監未久又於96年1月26日犯攜帶凶器
      竊盜未遂，於同年3月19日先後犯二件竊盜罪，分別經臺
      灣臺南地方法院檢察署檢察官以96年度營偵字第238號、9
      6年度偵字第5052號、及第5286號分別聲請簡易判決處刑
      及起訴，經本院先後於96年6月22日以96年簡字第742號判
      處有期徒刑6月確定；於96年4月23日以96年易字第1046號
      判處有期徒刑3月確定；及於同年7月13日以96年易字第54
      4號判處有期徒刑3月確定，前開二案經減刑並定應執行刑
      為應執行有期徒刑4月，被告於96年5月2日入監執行，並
      於96年6月18日縮刑期滿執行完畢出監等情，有被告前案
      紀錄表及前開案號聲請簡易判決處刑書、起訴書及判決書
      均附卷可佐，是被告每於刑之執行完畢出監未久，竟未尋
      找正當工作仍又四處遊蕩一再犯竊盜案件，於96年7月4日
      至同年8月4日間，又犯本案竊盜罪，且被告於本院審理時
      先稱是打零工，但經詳細詢問工作內容、性質、薪資收入
      等細節，被告則無法回答而稱沒有工作，平時至汽車保養
      廠時，亦是圍觀他人玩麻將等情（見本院96年11月13日審
      理筆錄），足徵被告並無正確工作觀念，且因無正常工作
      而無收入因而一再為竊盜犯行而有竊盜犯罪之習慣，具有
      危險性格，嚴重影響社會治安，並危害個人財產，本院仍
      認有令其強制工作，習得技藝，矯治惡習，俾適應社會生
      活之必要，爰依竊盜犯贓物犯保安處分條例第3條第1項之
      規定，諭知於刑之執行前，令入勞動處所強制工作3年，
      以資矯治。
  四、扣案機車鑰匙1支，為被告所有並係犯本案事實（一）及
      （三）所示竊盜犯行所用之物，業據被告陳明在卷，爰依
      刑法第38條第1項第2款規定宣告沒收。
貳、無罪部分：
  一、公訴意旨另以：被告申○○另於附表所示時間、地點或攜
      帶自備小鐵鎚或持T型板手或撿拾路邊石塊等物或趁車門
      未鎖等方式，破壞車窗及打開車門，連續竊取如附表所示
      子○○等人車內財物計15次得手（其犯罪事實詳見附表編
      號1至15號，嗣為臺南市警察局第四分局於96年5月8日、5
      月18日經借提訊問時查獲。因認被告涉犯刑法第320條第1
      項之竊盜罪及同法第321條第1項第3款之加重竊盜罪（起
      訴書漏引，由蒞庭檢察官補正）等語。
  二、按犯罪事實應依證據認定之，無證據不得認定犯罪事實，
      不能證明被告犯罪者，應諭知無罪之判決，刑事訴訟法第
      154條第2項、第301條第1項分別定有明文。又被告之自白
      不得作為有罪判決唯一證據，仍應調查其他必要證據，以
      察其是否與事實相符，刑事訴訟法第156條第2項亦定有明
      文。而事實之認定，應憑證據，如未能發現相當證據，或
      證據不足以證明，自不能以推測或擬制之方法，以為裁判
      基礎。而認定不利於被告之事實，須依積極證據，茍積極
      證據不足為不利於被告事實之認定時，即應為有利於被告
      之認定，更不必有何有利之證據。另認定犯罪事實所憑之
      證據，雖不以直接證據為限，間接證據亦包括在內，然而
      無論直接或間接證據，其為訴訟上之證明，須於通常一般
      之人均不致有所懷疑，而得確信其為真實之程度者，始得
      據為有罪之認定，倘其證明尚未能達到此一程度，而有合
      理之懷疑存在時，致使無從形成有罪之確信，根據「罪證
      有疑，利於被告」之證據法則，即不得遽為不利被告之認
      定；再檢察官就被告犯罪事實，應負舉證責任，並指出證
      明之方法，刑事訴訟法第161條第1項定有明文。因此，檢
      察官對於起訴之犯罪事實，應負提出證據及說服之實質舉
      證責任。倘其所提出之證據，不足為被告有罪之積極證明
      ，或其指出證明之方法，無從說服法院以形成被告有罪之
      心證，基於無罪推定之原則，自應為被告無罪之諭知（最
      高法院94年度臺上字第5509號、95年度第2828號判決意旨
      參照）。
  三、檢察官就本件部分認被告犯有上開罪嫌，無非係以被告於
      警詢及檢察官偵查中之自白及附表所示被害人及告訴人之
      指訴為據。訊據被告堅決否認有如附表所示之竊盜犯行，
      辯稱：警方到監獄借提時，對伊很兇，還摔資料，就叫伊
      認一認，並表示不會判保安處分，因此伊承認，借提出去
      也是警察帶伊至失竊地點再進行拍照，借提回來時，當時
      並非承辦的檢察官，所以伊沒有說出不是伊做的，想等到
      承辦檢察官訊問時再說，之後承辦檢察官調查時即否認涉
      犯此部分竊盜犯行，之後檢察官傳訊警員到場，因伊曾於
      96年7月間出獄後沒有錢到警局找警員，警員洪智雄有給
      伊1千或2千元為生活費，當天警員洪智雄有到場，伊想翻
      供會對警員洪智雄不好意思，所以又承認，但確實均不是
      伊做的等語。
  四、經查，依附表所示被害人或告訴人之指訴內容，彼等均未
      目睹被告著手行竊，且彼等之指訴，甚多僅能證明渠等車
      輛有遭破壞及遭竊之事實，尚無法證明確係被告所為。此
      外，部分遭破壞車輛經勘察、採證，結果並未發現任何不
      利於被告之事證資料，且並無其他積極證據證明被告確有
      此部分犯行，被告於本院審理時否認其之前自白為真正，
      自不得僅以被告曾經自白即遽入入罪。被告之上開辯解，
      尚堪採信。是被告此部分尚乏證據證明，揆之上開說明，
      自應就此部分為無罪判決之諭知。
參、據上論斷，依刑事訴訟法第284條之1、第299條第1項前段、
    第301條第1項，刑法第320條第1項、第47條第1項、第38條
    第1項第2款、第41條第1項、第2項、第51條第5款、第62 條
    前段，刑法施行法第1條之1第1項、第2項前段。竊盜犯贓物
    犯保安處分條例第3條第1項、第4條、第5條第1項前段，判
    決如主文。
本案經檢察官戊○○到庭執行職務。
中　　華　　民　　國　　96　　年　　11　　月　　30　　日
                  刑事第十二庭法  官  程克琳
以上正本證明與原本無異。
如不服本判決應於送達後10日內向本院提出上訴狀
  　　　　　　　　　　　　　　書記官  曾美滋
中　　華　　民　　國　　96　　年　　11　　月　　30　　日
【附錄本判決論罪科刑法條】
刑法第320條第1項：
意圖為自己或第三人不法之所有，而竊取他人之動產者，為竊盜
罪，處5 年以下有期徒刑、拘役或5 百元以下罰金。
【附表】
┌──┬────┬──────┬──────┬──────┬──────┐
│編號│  罪時間│　犯罪地    │犯罪方法    │被害人姓名及│竊得財物    │
│    │        │            │            │小客車車號  │            │
├──┼────┼──────┼──────┼──────┼──────┤
│ １ │95年11月│臺南市安平區│持自備小鐵槌│子○○所有車│皮包1只、5千│
│    │7日17時 │怡平路39號安│打破右後車窗│號3S-0088號 │元、身分證1 │
│    │許      │平國小前    │玻璃        │小客車      │枚、信用卡2 │
│    │        │            │            │            │張、金融卡3 │
│    │        │            │            │            │枚、數位相機│
│    │        │            │            │            │1台。       │
├──┼────┼──────┼──────┼──────┼──────┤
│ ２ │95年11月│臺南市安平區│持T型6角板手│壬○○所有車│手提袋1只、 │
│    │19日16時│安北路與平路│破壞車門鎖  │號N4-1104號 │60元、手機1 │
│    │30分許  │850巷季公園 │            │小客車      │支、身分證、│
│    │        │旁          │            │            │駕駛執照、金│
│    │        │            │            │            │融卡各1枚。 │
├──┼────┼──────┼──────┼──────┼──────┤
│ ３ │95年11月│臺南市安平區│持T型6角板手│辛○○所有車│現金4萬3千元│
│    │20日17時│文平路5號前 │破壞車門鎖  │號P8-8250號 │金融卡5張、 │
│    │許      │            │            │小客車      │手機1支、印 │
│    │        │            │            │            │章16枚、金項│
│    │        │            │            │            │鍊2條、身分 │
│    │        │            │            │            │證、駕駛執照│
│    │        │            │            │            │、行車執照。│
├──┼────┼──────┼──────┼──────┼──────┤
│ ４ │95年11月│臺南市安平區│持T型6角板手│丁○○所有車│手機1支、現 │
│    │25日17時│古堡街安平古│破壞車門鎖  │號7117-LS號 │金6千元     │
│    │許      │堡售票亭前  │            │小客車      │            │
├──┼────┼──────┼──────┼──────┼──────┤
│ ５ │95年11月│臺南市安平區│持自備小鐵槌│丙○○所有車│背包1只、現 │
│    │30日18時│怡平路390號 │打破左前車窗│號0351-JD號 │金2萬2千元、│
│    │30分許  │前          │玻璃        │小客車      │信用卡、提款│
│    │        │            │            │            │卡、身分證2 │
│    │        │            │            │            │枚、健保卡1 │
│    │        │            │            │            │枚。        │
├──┼────┼──────┼──────┼──────┼──────┤
│ ６ │95年12月│臺南市安平區│車門未鎖，開│酉○○○所有│手提袋1只、5│
│    │6日16時 │慶平路162號 │車門進入    │車號2M-3433 │千元、信用卡│
│    │30分許  │前          │            │號小客車    │4枚、存款簿4│
│    │        │            │            │            │本、身分證1 │
│    │        │            │            │            │張。        │
├──┼────┼──────┼──────┼──────┼──────┤
│ ７ │95年12月│臺南市安平區│車門未鎖，開│丑○○所有車│錢包1只、5千│
│    │27日16時│建平路12街55│車門進入    │號Y8-8609號 │元、信用卡3 │
│    │30分許  │號前        │            │小客車      │張、金融卡2 │
│    │        │            │            │            │張、手機1支 │
│    │        │            │            │            │。          │
├──┼────┼──────┼──────┼──────┼──────┤
│ ８ │96年1月 │臺南市○○區○○路邊石塊打│庚○○所有車│背包1只、2萬│
│    │11日19時│安和路4段406│破車窗玻璃  │號2960-JX號 │元、支票1張 │
│    │50分許  │巷73號前巷口│            │小客車      │、空白支票及│
│    │        │            │            │            │印章等。    │
├──┼────┼──────┼──────┼──────┼──────┤
│ ９ │96年2月1│臺南市安平區│車門未鎖，開│癸○○所有車│皮夾1只、1百│
│    │日14時50│中華西路2段 │車門進入    │號6929-NR號 │元、提款卡1 │
│    │ 許     │45號前      │            │小客車      │張、身分證1 │
│    │        │            │            │            │張。        │
├──┼────┼──────┼──────┼──────┼──────┤
│１０│96年2月 │臺南市安平區│持T型6角板手│己○○所有車│公事包1只、 │
│    │11日13時│安北路與大平│破壞車門鎖  │號1405-PE號 │筆記型電腦1 │
│    │50分許  │路口        │            │小客車      │部、存款簿1 │
│    │        │            │            │            │本、文件等  │
├──┼────┼──────┼──────┼──────┼──────┤
│１１│96年2月 │臺南市安平區│持T型6角板手│巳○○所有車│手提袋1只、2│
│    │15日18時│安億路林默娘│破壞車門鎖  │號5W-2861號 │千5百元、手 │
│    │20分許  │公園停場內  │            │小客車      │機2支、信用 │
│    │        │            │            │            │卡2張、身分 │
│    │        │            │            │            │證1張。     │
├──┼────┼──────┼──────┼──────┼──────┤
│１２│96年2月 │臺南市安平區│車門未鎖，開│辰○○所有車│1千元、手機1│
│    │16日14時│建平3街65巷 │車門進入    │號GJ-6037號 │支、中信銀加│
│    │35分許  │口          │            │小客車      │油卡、身分證│
│    │        │            │            │            │、駕駛執照、│
│    │        │            │            │            │行車執照各1 │
│    │        │            │            │            │張。        │
├──┼────┼──────┼──────┼──────┼──────┤
│１３│96年2月 │臺南市安平區│持T型6角板手│寅○○所有車│手提包1只、 │
│    │23日17時│安億路億載金│破壞車門鎖  │號L8-6131號 │行李袋1只、1│
│    │30分許  │城後方停車格│            │小客車      │千7百元、手 │
│    │        │內          │            │            │機1支、金融 │
│    │        │            │            │            │卡、身分證各│
│    │        │            │            │            │1張。       │
├──┼────┼──────┼──────┼──────┼──────┤
│１４│96年3月5│臺南市安平區│持T型6角板手│乙○○所有車│2萬元、銀行 │
│    │日12時53│郡平路42號大│破壞車門鎖  │號TO-8809號 │支票2張。   │
│    │分許    │潤發地下停車│            │小客車      │            │
│    │        │場          │            │            │            │
├──┼────┼──────┼──────┼──────┼──────┤
│１５│96年3月 │臺南市○○區○○路邊石塊打│許政偉所有車│皮包1只、1千│
│    │18日16時│安億路億載公│破車窗玻璃  │號8063-PX號 │8百元、提款 │
│    │20分許  │園停車場    │            │小客車      │卡、信用卡各│
│    │        │            │            │            │2張、身分證1│
│    │        │            │            │            │張。        │
└──┴────┴──────┴──────┴──────┴──────┘
